臺灣南投地方法院刑事判決
111年度簡上字第42號
上  訴  人  臺灣南投地方檢察署檢察官 
被      告  曹鼎豔


上列上訴人因被告違反毒品危害防制條例案件，不服本院民國11
1年6月16日111年度埔簡字第57號所為第一審刑事簡易判決（起
訴書案號：110年度毒偵字第1083號），提起上訴，本院管轄之
第二審合議庭判決如下：
    主  文
上訴駁回。
    犯罪事實及理由
一、審理範圍
    按上訴得對於判決之一部為之；上訴得明示僅就判決之刑、
    沒收或保安處分一部為之；對於簡易判決有不服者，得上訴
    於管轄之第二審地方法院合議庭；第一項之上訴，準用第三
    編第一章及第二章除第361條外之規定，刑事訴訟法第348條
    第1項、第3項、第455條之1第1項、第3項分別定有明文。本
    件被告甲○○因違反毒品危害防制條例案件，經原審判決判處
    有期徒刑6月。上訴人即檢察官於上訴書內具體載明僅就原
    審未論累犯部分提起上訴，並於本院審理時亦表明僅就累犯
    部分上訴（見本院卷第71頁），故本件上訴範圍僅限於刑之
    部分。　　
二、科刑所依據之犯罪事實及罪名
　㈠原審認定之犯罪事實
　　被告明知甲基安非他命係屬毒品危害防制條例第2條第2項第
    2款所規定之第二級毒品，不得非法施用，竟於觀察、勒戒
    執行完畢釋放後3年內，又基於施用第二級毒品甲基安非他命
    之犯意，於民國110年11月12日12時許，在南投縣○里鎮○里
    路00巷00號住處內，以將甲基安非他命置入玻璃球吸食器內
    ，再點火燒烤後吸食所產生煙霧之方式，施用第二級毒品甲
    基安非他命1次。　　　
　㈡原審認定之罪名
　　核被告所為，係犯毒品危害防制條例第10條第2項之施用第
    二級毒品罪。被告為施用而持有第二級毒品之低度行為，應
    為施用第二級毒品之高度行為所吸收，不另論罪。
三、檢察官上訴意旨略以：
　㈠被告前於109年間因施用第二級毒品案件，經本院以109年度
    埔簡字第172號判處有期徒刑4月確定，於110年3月3日易科
    罰金執行完畢，故意再為本件犯行，足見前罪之徒刑執行成
    效不彰，其對刑罰之反應力顯然薄弱，衡量本件犯罪情節及
    被告所侵害之法益，予以加重最低本刑均無罪刑不相當之情
    事，本應依刑法第47條第1項之規定，加重其刑。原審未依
    法認定累犯並加重其刑，自有判決違法之情事。
  ㈡原審以被告未有實際入監執行紀錄為由而認被告不構成累犯
    ，顯已對累犯之構成要件加以法律所無之特殊限制，易科罰
    金本身亦屬刑罰之執行之方法，縱係易科罰金，被告若仍為
    再犯同罪質之罪，亦顯屬對刑罰反應薄弱。另同一前案紀錄
    證據，只可作為量刑時之審酌事項，卻不能作為累犯之審酌
    依據，豈不矛盾。　
　㈢綜上所述，原審認事用法有上述違法，請求撤銷原判決，另
    為適法之判決。
四、本院認定部分：
　㈠本件檢察官已於起訴書內具體記載被告於109年間因施用第二
    級毒品案件，經本院以109年度埔簡字第172號判處有期徒刑
    4月確定，於110年3月3日易科罰金執行完畢，並提出刑案資
    料查註紀錄表為佐證，認被告構成累犯，請求依刑法第47條
    第1項之規定加重其刑，本院認就被告構成累犯之事實，已
    經檢察官主張並具體指出證明之方法，核無違誤。原審逕認
    本案尚難據此認定被告構成累犯，即非妥適，檢察官因此提
    起上訴並非無理由。
　㈡檢察官雖於起訴書中說明被告前案與本案罪質相同，並於未
    滿1年即再犯本案，足見其刑罰反應力薄弱，可認檢察官已
    就被告加重其刑之事項提出證明方法及說明責任，然原審法
    院亦已說明為何未論累犯加重之理由，且本院審酌原審於量
    刑審酌時，已就被告上開構成累犯之品行予以審酌；並觀本
    件被告施用毒品未危害他人，且施用毒品者與一般刑事犯罪
    之本質不相同，應側重適當之醫學治療及心理矯治為宜，以
    及被告犯後坦承犯行之犯後態度，高職畢業之智識程度、家
    庭及經濟狀況為勉持等一切情況，而原審量處被告有期徒刑
    6月，顯然於量刑時就被告前案紀錄已為充分考量，是本院
    認原判決對被告量處有期徒刑6月，已足就被告所應負擔罪
    責予以充分評價，依重複評價禁止之精神，原審未諭知被告
    屬累犯，雖有瑕疵，然並無礙被告實質刑責，無撤銷改判之
    必要，是檢察官上訴無理由，應予駁回。
五、被告經合法傳喚，無正當理由不到庭，依刑事訴訟法第455
    條之1第1項、第3項、第371條規定，不待其陳述，逕行判決
    。　　
據上論斷，應依刑事訴訟法第455條之1第1項、第3項、第368條
、第371條，判決如主文。
本案經檢察官張姿倩提起公訴，檢察官吳宣憲提起上訴，檢察官
吳宣憲到庭執行職務。
中　　華　　民　　國　　111 　年　　11　　月　　 2　　日
　　　　　　　　　刑事第四庭  審判長法　官　何玉鳳
　　　　　　　　　                  法  官  李怡貞
　　　　　　　　　                  法  官  吳宗育
以上正本與原本無異。
不得上訴。
    　　　　　　　　　　　　　　　　書記官　王小芬
中　　華　　民　　國　　111 　年　　11　　月　　3 　　日